【裁判字號】    98,審易,1113
【裁判日期】    980709
【裁判案由】    詐欺
【裁判全文】
臺灣高雄地方法院刑事判決            98年度審易字第1113號
公  訴  人  臺灣高雄地方法院檢察署檢察官
被      告  丙○○
上列被告因詐欺案件，經檢察官提起公訴（98年度偵字第9443號
），本院判決如下：
    主  文
本件公訴不受理。
    理  由
一、公訴意旨略以：被告丙○○（綽號「永哥」）與謝元奎（綽
    號「水仔」）、丁義賢、乙○○（均另案審理）、綽號「黑
    皮」、曾家聲、余峰君、白智勇、夏德龍、陳馨榮、陳吉賜
    （上6 人經臺灣臺北地方法院97年度易字第2264號判決確定
    ）及藏匿於大陸地區綽號「土豆」、「西瓜」等不詳姓名成
    年男子等人，共同基於意圖為自己不法所有之犯意聯絡，自
    民國96年10月底，由被告負責在臺灣地區接受各成員所交寄
    之人頭帳戶等資料，將帳戶資料以手機簡訊傳送等方式，提
    供與在大陸地區之詐騙集團成員使用，再由該詐騙集團成員
    詐騙被害人以獲取財物，被告等臺灣地區之詐騙成員並且負
    責提領詐騙所得之款項，再分別匯往大陸地區及將贓款分配
    與在臺灣地區之其他成員。謝元奎自加入後，即於報紙上刊
    登收購門號之資料，乙○○則於97年3 月25日起加入，並依
    被告之指示前往收取人頭帳戶，再依手機簡訊傳送資料與被
    告及提領部分人頭帳戶之款項，由詐騙集團成員使用，嗣大
    陸地區之詐騙集團成員，即於96年12月19日向甲○○謊稱警
    局及地檢署人員，要求監管帳戶，使甲○○陷於錯誤（即起
    訴書附表編號8 之被害人），於同日匯款10萬元至被告所持
    用之人頭帳戶（即程保欽華南銀行花蓮分行帳號
    000000000000 號） 內，即由被告等人持提款卡提領款項，
    匯往大陸地區，以此獲利，因認被告涉犯刑法第339 條第1
    項詐欺取財罪嫌等語。
二、按已經提起公訴之案件，在同一法院重行起訴者，應諭知不
    受理之判決，並得不經言詞辯論為之，刑事訴訟法第303 條
    第2 款、第307 條分別定有明文。
三、經查：被告前另因所屬詐騙集團假冒陳志華警官，向甲○○
    稱其銀行帳戶有問題，再假冒臺北地檢署書記官張坤育表示
    甲○○因違反洗錢條例遭監管，使甲○○陷於錯誤，而於96
    年12月19日上午10時匯款56萬3,000 元（起訴書誤算為56萬
    8,000 元）至林佩宣彰化銀行北台南分行00000000000000號
    帳戶內（其中匯款14萬8000至林佩宣上開帳戶）一節，前經
    臺灣高雄地方法院檢察署檢察官認被告乃涉犯刑法第339 條
    第1 項之詐欺取財罪嫌，以97年度偵字第13728 、13994 、
    14310 、14317 、14318 號、17113 、18912 、22599 號提
    起公訴（起訴書附表編號84，97年度他字第7884號卷第21頁
    ），於97年9 月1 日繫屬本院，經本院以97年度易字第998
    號判決有罪後，經被告上訴，由臺灣高等法院高雄分院以98
    年度上易字209 號審理中（下稱前案），有該起訴書及97年
    度易字第998 號判決書、臺灣高等法院被告前案紀錄表在卷
    可稽。
四、檢察官就本案被告涉犯詐欺罪嫌，向本院提起公訴，於98年
    5 月15日繫屬於本院，有本院收案戳章在卷足憑。而公訴意
    旨雖係以被告涉犯詐欺罪嫌提起公訴，惟被告本案被訴犯罪
    事實與前揭繫屬在前，並經判決處刑之犯罪事實，其施詐術
    之對象即被害人「甲○○」、施詐欺之手段「冒用檢警表示
    監管帳戶等情」（見他字卷第128 頁、臺灣臺北地方法院檢
    察署97年度偵字第11931 號卷第111 頁～121 頁）均屬相同
    ，所侵害法益相同；又被害人於前案匯款時間「96年12月19
    日（見他字卷第128 頁）」（嗣經97年度易字第998 號認定
    詐欺時間為96年12月13日），而本案被害人稱遭詐騙之最初
    時間為96年12月13日，當日交付12萬元，於97年12月13日、
    17日、19日分別匯款至蘇富建彌陀郵局（9 萬5,000 元）、
    李正宗永豐銀行（10萬元）、林佩宣彰化銀行（14萬8,000
    元）、程保欽華南銀行花蓮分行（10萬元），遭詐騙之金額
    共計56萬3,000 元（見他字卷第127 頁），匯款時間亦屬密
    接，僅匯入帳戶不同，顯係基於接續之詐欺犯意所為，在法
    律上之事實關係，顯屬單一，具有不可分性，則前案起訴意
    旨雖僅記載被害人甲○○匯款至林佩宣人頭帳戶部分之犯罪
    事實，然該起訴書亦已明確記載係受詐騙56萬3,000 元（該
    起訴意旨誤算為56萬8,000 元），且兩案亦有接續犯之實質
    上一罪關係，而為同一案件，是前案之起訴之效力仍及於全
    部，揆諸前揭說明，本案自屬重行起訴，而應為公訴不受理
    之判決。
五、至被告另涉犯起訴書附表編號1 至7 、9 至14之詐欺取財罪
    嫌，由本院另行審結，附此敘明。
據上論斷，應依刑事訴訟法第303 條第2 款、第307 條，判決如
主文。
中    華    民    國    98    年     7     月    9    日
                  刑事第十庭  審判長法  官 李淑惠
                                    法  官 莊珮吟
                                    法  官 梁淑美
以上正本證明與原本無異。
如不服本判決應於收受送達後10日內向本院提出上訴書狀，並應
敘述具體理由；如未敘述上訴理由者，應於上訴期間屆滿後20日
內向本院補提理由書（均須按他造當事人之人數附繕本）「切勿
逕送上級法院」。
中    華    民    國    98    年    7     月    9     日
                                    書記官 林豐富


司法院資訊處製作；財團法人民間司法改革基金會備份。
